【裁判字號】    89,軍上,8
【裁判日期】    890729
【裁判案由】    盜取財物
【裁判全文】
臺灣高等法院臺南分院刑事判決                八十九年度軍上字第八號 Ｇ
      上  訴  人
      即  被  告  甲  ○  ○
右上訴人因取財物案件，不服國防部高等軍事法院高雄分院八十九年度高判字第一
一０號中華民國八十九年七月二十九日第二審判決（起訴案號：國防部南部地方軍事
法院檢察署八十九年度平偵（二）字第二三二號），提起上訴，本院判決如左：
      主      文
上訴駁回。
      理      由
一、按軍事審判法第一百八十一條第一項第五款規定，被告不服高等軍事法院宣告有
    期徒刑之上訴判決者，上訴於高等法院，非以判決違背法令為理由，不得為之。
    是當事人依軍事審判程序上訴於高等法院，應以原判決違背法令為理由，係屬法
    定要件。若上訴理由狀未依據卷內訴訟資料，具體指摘原判決不適用何種法則或
    如何適用不當，自應認其上訴為違背法律上之程式，予以駁回（參照最高法院七
    十六年台上字第五七七一號判例）。
二、次按刑法第六十二條所規定之自首，以對於未發覺之罪，向有偵查權之機關或公
    務員自承犯罪，進而接受裁判為要件；而具有連續犯或牽連犯等裁判上一罪關係
    之犯罪，苟全部犯罪未被發覺前，行為人僅就其中一部分犯罪自首，固仍生全部
    自首之效力，反之，倘其中一部分犯罪已先被有偵查權之機關或公務員發覺，行
    為人事後方就其餘未被發覺之部分，自動供認其犯行時，因與上開自首之要件不
    符，自不得適用自首之規定減輕其刑（參照最高法院八十三年台上第三九三五號
    判決）。
二、查本件被告侵入被害人陳榮文住宅盜取財物既遂後，復侵入陳英吉住宅著手盜取
    財物，雖其行為時為被害人陳英吉發現並報警捕獲，惟其先後之竊盜既遂與竊盜
    未遂之行為構成要件相同，犯罪時間緊接，顯係基於概括犯意而為之，為連續犯
    ，係屬裁判上一罪。被告既因竊取被害人陳英吉之財物未遂而遭警查獲，則其嗣
    後主動供認竊取被害人陳榮文財物既遂一節，揆諸首揭說明，並不符刑法第六十
    二條自首之規定，一審就此論述甚詳。原判決綜合調查證據之結果，維持國防部
    南部地方軍事法院所為論處上訴人甲○○連續竊盜罪之第一審判決，並駁回其在
    國防部高等軍事法院高雄分院第二審之上訴，從形式上觀察，並無任何違背法令
    之處。被告上訴意旨逕指「伊主動向警員供認機車置物箱內之物品是盜取而來，
    並帶警員前往被害人陳榮文住處，向警員供述犯罪事實，符合刑法第六十二條自
    首之規定，惟鈞長卻未採信」云云，並未依據附卷資料具體指摘原判決如何違背
    法令，僅徒憑己意，爭辯原判決未依自首之規定酌減其刑，自難謂已符合首揭法
    定上訴要件，其上訴違背法律上之程式，應予駁回。
三、據上論斷，應依刑事訴訟法第三百八十九條、第三百九十五條，判決如主文。
中    華    民    國      八十九      年      九      月      二十一    日
  臺灣高等法院臺南分院刑事第六庭
                                      審判長法官  林    金    村
                                            法官  顏    基    典
                                            法官  徐    宏    志
右正本證明與原本無異。
不得上訴。
                                      法院書記官  李    梅    菊
中    華    民    國      八十九      年      九      月     二十五     日


司法院資訊處製作；財團法人民間司法改革基金會備份。
